【裁判字號】    89,易,258
【裁判日期】    890818
【裁判案由】    竊盜
【裁判全文】
臺灣宜蘭地方法院刑事判決                          八十九年度易字第二五八號
    公  訴  人  臺灣宜蘭地方法院檢察署檢察官
    被      告  丁○○
右列被告因竊盜案件，經檢察官提起公訴(八十九年度偵字第九五八號)，本院判決如
左：
    主  文
丁○○無罪。
    理  由
一、公訴意旨略以：被告丁○○意圖為自己不法之所有，於民國 (下同）八十八年九
    月二十三日十六時許，在宜蘭市○○路六十六巷二十五號，趁乙○○疏於看管之
    際，竊取乙○○所有特大茶壺一只 (如卷附照片所示）得手，嗣經警於八十九年
    三月六日在宜蘭縣員山鄉○○路三十九號丁○○之兄鄭樹桂住處查獲，並扣得該
    特大茶壺，因認被告涉犯刑法第三百二十條第一項之竊盜罪嫌。
二、按犯罪事實應依證據認定之，無證據不得推定其犯罪事實，刑事訴訟法第一百五
    十四條定有明文；又認定不利於被告之事實須依積極證據，茍積極證據不足為不
    利於被告事實之認定時，即應為有利於被告之認定，更不必有何有利之證據，最
    高法院三十年上字第八一六號著有判例。公訴人認被告涉犯竊盜罪，無非以在被
    告之兄鄭樹桂處查獲被害人失竊之特大茶壺，而被害人辯稱係在宜蘭市○○○路
    、神農路口向擺地攤之男子以新台幣(下同)六千元所購之辯詞不可採為據。訊據
    被告堅決否認右揭犯行，辯稱伊開茶葉行，特大茶壺係在宜蘭市○○○路向、神
    農路口向擺地攤之男子以六千元所購等語。經查：
(一)被害人乙○○於右揭時地失竊如卷附照片所示之特大茶壺，固經乙○○指述明確
    ，該茶壺嗣經警在被告之兄鄭桂樹住處查獲，為被告所承認，復經查獲警員林豐
    益到庭證述屬實。
(二)惟被告自警訊起迄本院訊問時，均供稱係在宜蘭市○○路與舊城南路口向擺攤之
    男子以六千元所購，核與證人丙○○於警、偵訊及本院訊問時供述情節相符，本
    院復隔離訊問被告與丙○○有關其二人以何種交通工具前往宜蘭市○○路與舊城
    南路口購買茶壺，買完後如何回去，回那裡等項，均互無矛盾不符之處，且被告
    所舉證人甲○○亦到庭證稱伊確有於右揭時地以六千元賣上開特大茶壺予被告等
    語，且其三人就當日除買那只特大茶壺外，被告有另買佛像及墨盤之供述，亦均
    一致，雖被告與丙○○在檢察官偵查中對於上開特大茶壺在地攤擺放之位置之供
    述不一致，但茶壺擺放在地攤上之位置，並非購買人會特別留意之事項，單憑此
    細節供述不一致，尚難遽認即無此購買行為。又被害人雖供稱該茶壺價值三萬元
    ，但在遭竊淪為地攤貨販賣時，其價格自會遠低於其原有價值，亦屬社會實情，
    公訴人僅憑被告與證人丙○○對茶壺擺放位置供述不一，及被告以遠低於告訴人
    所說之價格購得茶壺，遽認被告之辯解不可採，尚嫌速斷。
(三)綜上，被告辯稱上開特大茶壺係於右揭時地向甲○○所購，應堪採信，其持有上
    開特大茶壺，既有上開合法之來源，自與公訴人所指竊盜之行為無關，此外復查
    無被告有何右揭竊盜犯行之積極證據，其犯罪自屬不能證明，應為無罪判決之諭
    知。至甲○○供稱上開特大茶壺係其拾獲，其是否涉犯竊盜罪或侵占遺失物罪，
    應由檢察官另行偵辦，併此敘明。
據上論結，應依刑事訴訟法第三百零一條第一項，判決如主文。
本案經檢察官林吉泉庭執行職務。
中    華    民    國      八十九      年      八      月      十八      日
                                     臺灣宜蘭地方法院刑事庭
                                         法  官  林  美  治
右正本與原本無異。
如不服本判決應於送達後十日內向本院提出上訴狀。(應附繕本)
                                         書記官  賴  宜  君
中    華    民    國      八十九      年      八      月     二十一     日


司法院資訊處製作；財團法人民間司法改革基金會備份。
